# 对赌回购利息确认

提问人：红 静 123 时间：2022-12-13 17:21:16
请教各位老师，
公司成立与 2012 年，2012-2017年陆续有投资机构进来，但是未签订对赌协议，直到 2018 年某一大型投资机构进来开始签订对赌协议。公司拟于 2022 年底股改，预计 2024 年初申报。
2018 年某大型机构进来，与全体股东签订了一份股东协议，股东协议里提到了“公司在没有在某个时间前完成合格上市，任一投资人股东（投资人股东包括所有外部股东）可以要求公司赎回股份，赎回价格等于原投资价格+固定收益（根据投资时间、投资金额，年单利10%）”。
同时，公司在2012-2020年期间陆续投资机构转让股权。
该等情况下，我们判断公司需要确认金融负债，并计提利息。
请问， 1 、利息的计息期，前述2012-2017年没有签订对赌的投资人股东，由于在 2018 年追加确认了对赌，所以计息期是从 2012 年开始计算嘛？
2 、由于部分外部股东股份是受让所得，那么其计息本金为获得该股份所支付的金额嘛？还是商议手股东的投资金额计算，中间产生了资本溢价？

回答人：chenyiwei
1 、前述2012-2017年没有签订对赌的投资人股东，由于在 2018 年追加确认了对赌，计息期从何时开始计算，这是对合同条款的解释问题，需由交易双方自行明确。如果追溯到从最初投资日起算，则从最初投资日至补充协议追加确认对赌期间这段时间的利息应计入补充协议追加确认对赌当年度的财务费用。
2 、计息本金的计算方法也应当依据相关补充协议确定。作为财务人员，对上述两个问题都不能仅仅依据自己的理解擅自作出解释。